【裁判字號】    98,審訴,224
【裁判日期】    980430
【裁判案由】    違反毒品危害防制條例
【裁判全文】
臺灣新竹地方法院宣示判決筆錄         98年度審訴字第224號
公  訴  人  臺灣新竹地方法院檢察署檢察官
被      告  乙○○
指定辯護人  本院公設辯護人  甲○○
上列被告因違反毒品危害防制條例一案，經檢察官提起公訴（98
年度毒偵字第325 號）後，聲請本院改依協商程序而為判決，於
中華民國98年4 月30日下午4 時在本院刑事第十一法庭宣示判決
，出席職員如下：
法官起立朗讀判決主文、犯罪事實要旨、處罰條文，及告以上訴
限制、期間並提出上訴狀之法院，且諭知記載其內容：
一、主  文：
    乙○○施用第一級毒品，累犯，處有期徒刑拾月。又施用第
    二級毒品，累犯，處有期徒刑陸月。應執行有期徒刑壹年貳
    月。
二、犯罪事實要旨：
（一）乙○○前曾於(1)民國92年5 月間，因竊盜案件，經臺灣桃
      園地方法院（下稱桃園地院）於93年5 月13日，以93年度
      易緝字第36號判決，判處有期徒刑7 月，嗣於93年6 月25
      日確定；(2)又於93年4 月間，因違反槍砲彈藥刀械管制條
      例案件，經桃園地院於93年6 月18日，以93年度訴字第78
      3 號判決，判處有期徒刑1 年6 月、罰金新臺幣10萬元，
      嗣於93年7 月22日確定；(3)又於93年5 月間，因違反動產
      擔保交易法案件，經桃園地院於93年12月14日，以93年度
      壢簡字第1085號判決，判處有期徒刑4 月，嗣於94年1 月
      21日確定；(4)又於93年7 月間，因違反毒品危害防制條例
      案件，經桃園地院於93年10月15日，以93年度簡字第483
      號判決判處有期徒刑6 月，嗣於93年10月15日確定。上開
      案件經桃園地院於94年12月16日，以94年度聲字第3383號
      裁定，定應執行刑為有期徒刑2 年8 月，於93年8 月9 日
      入監執行，並於95年6 月5 日因縮短刑期假釋出監，嗣於
      96年1 月30日保護管束期滿假釋未經撤銷視為執行完畢。
（二）乙○○前於89年3 月間，因施用第二級毒品案件，經桃園
      地院於89年3 月11日，以89年度毒聲字第1924號裁定送觀
      察、勒戒後，認有繼續施用毒品傾向，復經桃園地院於89
      年4 月11日，以89年度毒聲字第2651號裁定送戒治處所施
      以強制戒治1 年，其後因執行屆滿3 月且成效評定為合格
      ，無繼續戒治之必要，再經臺灣桃園地方法院檢察署檢察
      官聲請停止戒治，經桃園地院於89年9 月16日，以89年度
      毒聲字第5865號裁定停止戒治，所餘戒治期間並付保護管
      束，然乙○○因於此期間內違反保護管束應遵守事項情節
      重大，嗣經桃園地院於89年12月5 日，以89年度毒聲字第
      7631號裁定撤銷停止戒治，於90年5 月7 日入所執行其殘
      餘戒治期日，並於90年10月28日期滿執行完畢出所，並經
      臺灣桃園地方法院檢察署檢察官於91年3 月22日，以91年
      度戒偵字第206 號為不起訴處分確定。
（三）乙○○不知警惕，又於93年7 月間，因施用第二級毒品案
      件，經桃園地院於93年10月15日，以93年度簡字第483 號
      判決，判處有期徒刑6 月，嗣於93年10月15日確定，其執
      行情形詳如前述（一）。
（四）乙○○竟不知警惕，又於97年1 月間，因施用第二級毒品
      案件，經本院於97年2 月14日，以97年度竹東簡字第29號
      判決，判處有期徒刑6 月，嗣於97年3 月6 日確定，現正
      執行中。
（五）乙○○仍不知警惕，又於97年6 月間，因施用第二級毒品
      案件，經本院於97年7 月11日，以97年度竹東簡字第152
      號判決，判處有期徒刑6 月，嗣於97年8 月1 日確定，現
      正執行中。
（六）乙○○不知悔改，又於97年10月間，因施用第一級、第二
      級毒品案件，經本院於98年2 月26日，以98年度訴字第24
      號判決，分別判處有期徒刑10月、6 月，並經定應執行刑
      為有期徒刑1 年2 月，嗣於98年3 月16日確定。
（七）乙○○竟不知悔改，又於97年12月間，因施用第二級毒品
      案件，經本院於98年4 月6 日，以98年度審竹簡字第161
      號判決，判處有期徒刑6 月，嗣於98年4 月27日確定。
（八）乙○○仍不知悔改，於前開強制戒治處分執行完畢釋放後
      5 年內再犯施用毒品案件，並經法院判處罪刑確定後，(1)
      復基於施用第一級毒品海洛因的犯罪意思，於97年8 月27
      日上午10時許，在新竹縣芎林鄉的朋友住處內，以將海洛
      因粉末摻入香煙內，再點火吸食之方式，施用第一級毒品
      海洛因1 次。(2)另基於施用第二級毒品甲基安非他命的犯
      罪意思，於上開時、地，以將甲基安非他命置於玻璃球內
      ，再以火燒烤，吸其煙霧之方式，施用第二級毒品甲基安
      非他命1 次。嗣於97年8 月27日晚上11時許，因屬毒品列
      管人口為警通知到場採驗尿液而查獲，經警採集其尿液送
      檢驗結果，呈現嗎啡、安非他命、甲基安非他命陽性反應
      ，始悉上情。
三、處罰條文：
    毒品危害防制條例第10條第1 項、第2 項，刑法第11條前段
    、第47條第1 項、第51條第5 款。
四、協商判決除有刑事訴訟法第455 條之4 第1 項第1 款於本訊
    問程序終結前，被告撤銷協商合意或檢察官撤回協商聲請者
    ；第2 款被告協商之意思非出於自由意志者；第4 款被告所
    犯之罪非第455 條之2 第1 項所定得以協商判決者；第6 款
    被告有其他較重之裁判上一罪之犯罪事實者；第7 款法院認
    應諭知免刑或免訴、不受理者情形之一，及違反同條第2 項
    「法院應於協商合意範圍內為判決；法院為協商判決所科之
    刑，以宣告緩刑或2 年以下有期徒刑、拘役或罰金為限」之
    規定者外，檢察官與被告均不得上訴。
五、如有前項得上訴之情形，得自收受宣示判決筆錄送達之日起
    10日內，向本院提出上訴書狀，上訴於第二審法院。
中    華    民    國    98    年    4     月    30    日
                  刑事第九庭書  記  官  蕭汝芳
                            審判長法官  馮俊郎
以上筆錄正本係照原本作成。
中    華    民    國    98    年    4     月    30    日
                            書  記  官  蕭汝芳
附錄本案處罰實體法條全文：
毒品危害防制條例第10條第1 項、第2 項：
施用第一級毒品者，處6 月以上5 年以下有期徒刑。
施用第二級毒品者，處3 年以下有期徒刑。


司法院資訊處製作；財團法人民間司法改革基金會備份。
